臺北高等行政法院裁定
110年度聲字第141號
聲  請  人  黃璧枝                                    
上列聲請人因與相對人臺北市政府都市發展局、臺北市政府警察
局中正第二分局間都市計畫法事件（本院109年度訴字第1151號
），聲請法官迴避，本院裁定如下：
　　主  文
一、聲請駁回。
二、聲請訴訟費用由聲請人負擔。
　　理  由
一、按行政訴訟法第19條規定：「法官有下列情形之一者，應自
    行迴避，不得執行職務：一、有民事訴訟法第32條第1款至
    第6款情形之一。二、曾在中央或地方機關參與該訴訟事件
    之行政處分或訴願決定。三、曾參與該訴訟事件相牽涉之民
    刑事裁判。四、曾參與該訴訟事件相牽涉之公務員懲戒事件
    議決。五、曾參與該訴訟事件之前審裁判。六、曾參與該訴
    訟事件再審前之裁判。但其迴避以一次為限。」第20條規定
    ：「民事訴訟法第33條至第38條之規定，於本節準用之。」
    第176條規定：「民事訴訟法……第284條……之規定，於本節準
    用之。」民事訴訟法第32條第1款至第6款規定：「法官有下
    列各款情形之一者，應自行迴避，不得執行職務：一、法官
    或其配偶、前配偶或未婚配偶，為該訴訟事件當事人者。二
    、法官為該訴訟事件當事人八親等內之血親或五親等內之姻
    親，或曾有此親屬關係者。三、法官或其配偶、前配偶或未
    婚配偶，就該訴訟事件與當事人有共同權利人、共同義務人
    或償還義務人之關係者。四、法官現為或曾為該訴訟事件當
    事人之法定代理人或家長、家屬者。五、法官於該訴訟事件
    ，現為或曾為當事人之訴訟代理人或輔佐人者。六、法官於
    該訴訟事件，曾為證人或鑑定人者。」第33條規定：「（第
    1項）遇有下列各款情形，當事人得聲請法官迴避：一、法
    官有前條所定之情形而不自行迴避者。二、法官有前條所定
    以外之情形，足認其執行職務有偏頗之虞者。（第2項）當
    事人如已就該訴訟有所聲明或為陳述後，不得依前項第2款
    聲請法官迴避。但迴避之原因發生在後或知悉在後者，不在
    此限。」第34條第1項、第2項規定：「（第1項）聲請法官
    迴避，應舉其原因，向法官所屬法院為之。（第2項）前項
    原因及前條第2項但書之事實，應自為聲請之日起，於3日內
    釋明之。」第284條規定：「釋明事實上之主張者，得用可
    使法院信其主張為真實之一切證據。但依證據之性質不能即
    時調查者，不在此限。」據此，聲請法官迴避，應向法官所
    屬法院舉其原因，並對迴避原因，或如已有所聲明或陳述，
    迴避原因發生在後或知悉在後之事實為釋明。若僅憑當事人
    之主觀臆測，或認法官指揮訴訟欠當，則不得謂其有偏頗之
    虞。
二、聲請意旨略以：本院109年度訴字第1151號事件(下稱本件訴
    訟)之受命法官應給予聲請人與相對人和解之機會，若和解
    不成立，再進行準備程序調查證據，最後才進行辯論程序，
    始合乎程序正義、行政訴訟法第219條第1項規定及本院民國
    110年3月2日109年度訴字第1151號裁定，否則即違背誠信原
    則，惟彭康凡法官未給予聲請人和解之機會，亦未調查證據
    即進行辯論，有違程序正義、誠信原則，判決將有所不公；
    又聲請人前聲請楊得君法官、彭康凡法官及周泰德法官等三
    位法官迴避（本院110年度聲字第103號、110年度聲字第110
    號裁定），已提出相當證據釋明上列三位法官執行職務確有
    偏頗之虞，惟上開二裁定之承審法官蘇嫊娟法官、劉正偉法
    官及陳雪玉法官均未採納，仍維護同僚，駁回聲請人之聲請
    ，十分不公正。為此聲請彭康凡法官、楊得君法官、周泰德
    法官、蘇嫊娟法官、劉正偉法官及陳雪玉法官等六位法官迴
    避本件訴訟。
三、本院查：
  ㈠聲請人雖聲請彭康凡法官、楊得君法官及周泰德法官迴避，
    然僅泛稱承審法官未試行和解程序、未調查證據即終結辯論
    程序，而未依行政訴訟法第20條、第176條依序準用民事訴
    訟法第34條、第284條之規定，舉出三位法官究有何符合應
    自行迴避之法定事由、或足認有偏頗之虞而得聲請法官迴避
    原因之具體事實，亦未提出可使本院信聲請人主張為真實，
    且能即時調查的證據予以釋明，核與聲請迴避之要件不符；
    又聲請人前揭所指，均係對本件訴訟程序之進行過程表達不
    滿，即主觀臆測本件訴訟承審法官偏頗不公，難謂彭康凡法
    官、楊得君法官及周泰德法官於客觀上執行職務有偏頗之虞
    ，揆諸前揭規定，其聲請自無從准許，應予駁回。 
  ㈡聲請人另聲請蘇嫊娟法官、劉正偉法官及陳雪玉法官等三位
    法官迴避，惟該三位法官為前聲請迴避案之裁定法官，並非
    本件訴訟之承審法官，核與聲請迴避之要件不符，其聲請自
    無從准許，亦應駁回。
四、依行政訴訟法第104條、民事訴訟法第95條、第78條，裁定
    如主文。
註：本裁定依行政訴訟法第104條準用民事訴訟法第115條之規定
，得抗告。
中　　華　　民　　國　　110 　年　　11　　月　　30　　日
                      臺北高等行政法院第七庭
                                審判長法  官　許  麗  華
                                      法  官　林  學  晴
                              　　　  法  官　郭  淑  珍
上為正本係照原本作成。
如不服本裁定，應於送達後10日內向本院提出抗告狀（須按他造
人數附繕本）。 
中　　華　　民　　國　　110 　年　　11　　月　　30　　日
                                      書記官  蕭  純  純